臺灣士林地方法院刑事判決
111年度簡上字第59號
上  訴  人  臺灣士林地方法院檢察署檢察官
上  訴  人
即  被  告  黃致閔


上列上訴人因被告傷害等案件，不服本院中華民國111年3月1日1
11年度審簡字第139號第一審刑事簡易判決（起訴案號：110年度
偵字第22584號），提起上訴及移送併辦（111年度偵字第4929、
7034號），本院管轄之第二審合議庭判決如下：
    主  文
原判決撤銷。 
黃致閔犯傷害罪，處拘役伍拾玖日，如易科罰金，以新臺幣壹仟
元折算壹日。
    犯罪事實
一、黃致閔於民國110年11月4日1時許，搭乘邱文瑞所駕駛之車
    號000-0000號營業小客車時，因未配戴口罩，而與邱文瑞發
    生口角，嗣該車於同日1時33分許，抵達臺北市○○區○○路0段
    00號前，黄致閔竟基於普通傷害及毀損他人物品罪之犯意，
    在該處徒手毆打邱文瑞之頭部，致邱文瑞受有腦震盪之普通
    傷害，並致邱文瑞所配戴之眼鏡掉落地面而致令不堪使用。
二、案經邱文瑞訴由臺北市政府警察局內湖分局報告臺灣士林地
    方檢察署（下稱士林地檢署）檢察官偵查起訴。
    理  由
一、查本判決下列認定犯罪事實所引用之被告以外之人於審判外
    之言詞及書面陳述，固屬傳聞證據，惟檢察官及被告黃致閔
    於本院準備程序及審理中均陳明同意有證據能力（見本院11
    1年度簡上字第59號卷【下稱本院卷】第43頁、第65至68頁
    ），本院審酌各該證據資料之作成情況，核無違法取證或其
    他瑕疵，且與本案具有關連性，認以之作為證據應屬適當，
    依刑事訴訟法第159條之5第1項規定，前揭證據資料均有證
    據能力。其餘本案認定犯罪事實之非供述證據部分，均與本
    案事實具有關聯性，並無事證足認有違背法定程式或經偽造
    、變造等情事，且經本院依法踐行調查程序，依刑事訴訟法
    第158條之4反面解釋，亦均具有證據能力。
二、上開犯罪事實，業據被告於原審及本院準備程序、審理時均
    坦承不諱（見本院111年度審訴字第21號【下稱本院審訴卷
    】第30頁、本院卷第42頁、第65頁、第69頁），核與證人即
    告訴人邱文瑞（下稱告訴人）、證人傅希碩於警詢及偵查中
    證述之情節相符（見士林地檢署110年度偵字第22584號卷【
    下稱偵卷】第15至21頁、第23至25頁、第65至69頁），並有
    告訴人之指認照片（見偵卷第27頁）、110年11月4日監視器
    錄影畫面擷圖（見偵卷第29至33頁）、被告與告訴人間之對
    話譯文（見偵卷第35至39頁）、告訴人於110年11月4日至三
    軍總醫院附設民眾診療服務處就診之診斷證明書、於110年1
    2月21日、111年1月18日至臺北市立聯合醫院松德院區就診
    之診斷證明書（見偵卷第41頁、第77頁、本院審訴卷第35頁
    ）、告訴人之臺北市政府警察局內湖分局大湖派出所受（處
    ）理案件證明單（見偵卷第43頁）、車牌號碼000-0000號營
    業小客車行照（見偵卷第55頁）、臺北市政府警察局內湖分
    局大湖派出所受理各類案件紀錄表（見偵卷第57頁）、受損
    眼鏡照片（見本院卷第49至51頁）及本院勘驗受損眼鏡之勘
    驗筆錄（見本院卷第44頁）等證據在卷可稽，足認被告之任
    意性自白核與事實相符，堪以採信。綜上，本案事證明確，
    被告犯行洵堪認定，應予依法論科。
三、論罪科刑及撤銷改判之理由
(一)核被告所為，係犯刑法第277條第1項普通傷害罪及同法第35
    4條毀損他人物品罪。被告以單一徒手毆打告訴人頭部之行
    為，致其受有腦震盪之普通傷害，及其所配戴之眼鏡因掉落
    地面而損壞，乃以一行為觸犯前開二罪名，屬想像競合犯，
    應依刑法第55條前段規定從一重之普通傷害罪論斷。公訴意
    旨雖僅就被告所為論以普通傷害罪責，惟被告所為毀損他人
    物品罪之犯行既與本案起訴書所記載之犯罪事實具有想像競
    合犯之裁判上一罪關係，本即為起訴效力所及，且檢察官移
    送併辦意旨亦聲請併辦，於本院準備程序時起，當庭告知被
    告尚涉犯前開毀損他人物品罪，並經被告坦承認罪在案，已
    無妨礙其防禦權，自得併予審理判決。
(二)檢察官之上訴意旨略以：被告除徒手毆打告訴人頭部，致其
    受有腦震盪之傷勢外，復致告訴人所配戴之眼鏡掉落地面而
    損壞，就此毀損部分，經告訴人另向士林地檢署提起告訴，
    檢察官以111年度偵字第4929、7034號案件請求併案審理。
    被告上開普通傷害犯行與毀損部分之犯罪事實，為一行為觸
    犯數罪名之想像競合犯，屬裁判上一罪，為法律上之同一案
    件。是原審就毀損部分未及斟酌審判，難認原判決允當，請
    撤銷原判決，另為適當之判決等語。
(三)被告之上訴意旨略以：我願意接受懲罰，但原審判決量刑過
    重，我經濟無法負擔，因為我還要照顧我媽媽，且因為疫情
    導致我收入不穩定，希望從輕量刑等語。
(四)本案經原審詳察後，以被告犯普通傷害罪之事證明確，予以
    論罪科刑，固非無見。然原審判決後，經檢察官上訴及就被
    告毀損告訴人所配戴之眼鏡等卷證資料請求併辦，則原審未
    及審酌被告所為同時構成毀損他人物品罪，容有未當。被告
    雖以原審量刑過重為由提起上訴，但原審僅量處被告拘役50
    日之刑，對照告訴人所受之傷勢及本案之起因，並無過重之
    情。被告之上訴雖無理由，但原判決既有上開可議之處，即
    屬難以維持。檢察官之上訴為有理由，自應由本院管轄之第
    二審合議庭予以撤銷改判。
(五)量刑：
　　爰以行為人之責任為基礎，審酌被告係因告訴人指正其未配
    戴口罩一事，而與告訴人發生爭執，不思控制自身情緒，徒
    手毆打告訴人頭部致其受有上開傷勢及眼鏡損壞等犯罪動機
    、手段及所生損害，所為非是；暨考量被告於犯後尚知坦認
    全部犯行，但迄今未賠償告訴人所受之任何損害等犯後態度
    ；參以告訴人到庭稱：我總共連眼鏡及無法工作之財物損失
    為新臺幣（下同）6萬2,750元等語（見本院卷第45頁）；佐
    以被告前有毀損罪之前科，有臺灣高等法院被告前案紀錄表
    可憑（見本院卷第23頁）；兼衡被告自陳：高中肄業之教育
    、智識程度，未婚，在工地工作、日薪約1,500元等語（見
    本院卷第70頁）之家庭經濟生活狀況等一切情狀，量處如主
    文所示之刑，並諭知易科罰金之折算標準。
據上論斷，應依刑事訴訟法第455條之1第1項、第3項、第369條
第1項前段、第364條、第299條第1項前段，刑法第277條第1項、
第354條、第55條前段、第41條第1項前段，刑法施行法第1條之1
第1項，判決如主文。
本案經檢察官黃睦涵提起公訴，檢察官王啟旭移送併辦，檢察官
李清友提起上訴，檢察官周禹境到庭執行職務。
中　　華　　民　　國　　111 　年　　7 　　月　　28　　日
                  刑事第六庭審判長法  官  雷雯華  
　　　　　　　　　　              法  官  李建忠
　　　　　　　　　　              法  官  林哲安
以上正本證明與原本無異。
本件判決不得上訴。　　　　　　　　　　
　　　　　　　　　　              書記官  温育儷
中　　華　　民　　國　　111 　年　　8 　　月　　1 　　日
附錄本案論罪科刑法條： 
中華民國刑法第277條
傷害人之身體或健康者，處5年以下有期徒刑、拘役或50萬元以
下罰金。
犯前項之罪，因而致人於死者，處無期徒刑或7年以上有期徒刑
；致重傷者，處3年以上10年以下有期徒刑。
中華民國刑法第354條
毀棄、損壞前二條以外之他人之物或致令不堪用，足以生損害於
公眾或他人者，處2年以下有期徒刑、拘役或1萬5千元以下罰金
。